臺灣板橋地方法院刑事判決　　　　　　　100年度侵易字第2號
公　訴　人　臺灣板橋地方法院檢察署檢察官
被　　　告　宋瑞賢
上列被告因妨害性自主案件，經檢察官提起公訴（100 年度偵字
第10227 號），被告於準備程序中就被訴事實為有罪之陳述，本
院裁定進行簡式審判程序，茲判決如下：
    主  文
宋瑞賢對於十四歲以上未滿十六歲之女子為猥褻之行為，共三次
，各處有期徒刑伍月，如易科罰金，均以新臺幣壹仟元折算壹日
。應執行有期徒刑壹年貳月，如易科罰金，以新臺幣壹仟元折算
壹日。緩刑年，緩刑期內付保護管束。
    事  實
一、宋瑞賢係成年人，自民國72年2 月至100 年2 月間擔任臺北
    縣板橋市（現已改制為新北市板橋區）某國民中學之老師（
    學校詳細名稱地址詳卷），並於98年9 月開始擔任代號為00
    00000000號之未成年女子（85年3 月生，真實姓名年籍詳卷
    ，下稱Ａ女）之理化老師。詎其明知Ａ女係14歲以上未滿16
    歲之女子，竟仍基於與14歲以上未滿16歲之人為猥褻行為之
    犯意，於99年5 月間某日，在Ａ女下課後，利用Ａ女至其辦
    公室接受課業輔導之機會，以隔著Ａ女上衣撫摸Ａ女胸部之
    方式，與Ａ女為強制猥褻行為1 次，Ａ女未為任何反映，宋
    瑞賢為猥褻行為約1 分鐘後即停止動作，旋即繼續課業輔導
    。又於同年6 月間某日，同樣利用上開機會及地點，以手伸
    進Ａ女上衣內解開Ａ女內衣扣子後，撫摸Ａ女胸部並親吻胸
    部方式，與Ａ女為強制猥褻行為，Ａ女亦未為任何反映，宋
    瑞賢為猥褻行為約1 分鐘後停止動作，旋即繼續課業輔導。
    再於同年6 月間，亦利用上開機會及地點，以隔著Ａ女內褲
    撫摸Ａ女生殖器之方式，與Ａ女為強制猥褻行為，Ａ女未為
    任何反映，宋瑞賢為猥褻行為約1 分鐘後即停止動作，Ａ女
    即離去返回家中。嗣Ａ女將上情告知同班同學0000000000號
    （真實姓名詳卷，下稱Ｂ女），經Ｂ女告知其等之班級導師
    ，再由班級導師通報校方及Ａ女之父，並由該校之性別教育
    平等委員會調查後，始循線查悉上情。
二、案經新北市政府警察局板橋分局移送臺灣板橋地方法院檢察
    署檢察官偵查起訴。                   
    理  由
一、按除被告所犯為死刑、無期徒刑、最輕本刑為3 年以上有期
    徒刑之罪或高等法院管轄第一審案件者外，於第一次審判期
    日前之準備程序進行中，被告先就被訴事實為有罪之陳述時
    ，審判長得告知被告簡式審判程序之旨，並聽取當事人、代
    理人、辯護人及輔佐人之意見後，裁定進行簡式審判程序，
    刑事訴訟法第273 條之1 第1 項定有明文。經核，本件被告
    宋瑞賢所犯係死刑、無期徒刑、最輕本刑為3 年以上有期徒
    刑以外之罪，其於準備程序中就被訴事實為有罪之陳述，經
    法官告知簡式審判程序之旨，並聽取公訴人、被告等之意見
    後，本院爰依首揭規定，裁定進行簡式審判程序，合先敘明
    。 
二、訊據被告對於上揭時地，明知被害人Ａ女於上開期間係14歲
    以上未滿16歲之女子，仍合意與Ａ女為猥褻行為之事實，於
    本院審理程序時供認不諱，核與被害人Ａ女於偵查時指述、
    Ａ女就讀之國民中學性別平等教育委員會提出之調查報告內
    容之大致相符；又Ａ女於偵查程序中並未明確指述被告各該
    次行為之時間，然被告已於本院審理程序自陳其於99年5 月
    間與Ａ女為猥褻行為1 次，另於同年6 月間與Ａ女為猥褻行
    為2 次（見本院卷第23頁反面）。從而，被告上開行為時間
    自應以其於審理中之陳述為認定。另Ａ女為14歲以上未滿16
    歲之女子，有Ａ女之代號與真實姓名對照表暨其個人戶籍資
    料查詢結果資料各1 紙附卷可資佐證，足以佐證被告自白與
    事實相符，堪以採信。是本件事證明確，被告犯行堪以認定
    ，應予依法論科。
三、核被告所為，係犯刑法第227 條第4 項對於14歲以上未滿16
    歲之女子為猥褻行為罪。又被害人於偵查中陳述以：其瞭解
    性行為及猥褻的定義；其至被告之辦公室後，被告都會利用
    機會觸碰我的身體，例如拍肩膀，雙手擁抱我，其沒有表示
    拒絕或同意，後來被告開始會伸手隔著衣服撫摸其胸部，或
    伸手進衣服直接撫摸、親吻其胸部，後來亦有撫摸其生殖器
    官，其都沒有直接拒絕被告；被告對其撫摸時，雙方都不會
    交談，事發後亦不會討論，被告對其做這些行為時，其就坐
    在那邊，雖然想反抗，但其都沒有做出來等語（見偵查卷第
    151 至153 頁）。從而，被告對Ａ女為上揭猥褻行為之際，
    其已有同意或拒絕為猥褻行為之能力，然Ａ女並未反抗或表
    示拒絕，亦無其他事實足資佐認Ａ女主觀上不願與被告為猥
    褻行為，是被告上揭行為自無從以刑法第224 條相繩。再者
    ，刑法第227 條第4 項之罪，係以被害人之年齡為其特殊要
    件，苟被害人年齡在14歲以上尚未滿16歲，縱使被告係利用
    權勢，對於服從自己監督之人而為之，亦應認為被吸收於上
    開條項犯罪之內，不發生與刑法第228 條從一重處斷之問題
    （最高法院51年台上字第1214號判例參照）。是以，雖被告
    為Ａ女之理化老師，負責考核Ａ女之成績而對Ａ女有監督關
    係，惟依上揭判例意旨，被告行為應僅論以刑法第227 條第
    4 項為已足。另被告與Ａ女屬師生關係，於上開時、地所為
    三次之猥褻行為，均係利用各該與Ａ女獨處機會起意為之，
    其犯意各別，行為互殊，應分論併罰。檢察官認以被告上開
    三次犯行係於密集之時、地接續為之，且持續侵害之法益係
    屬同一，應論以被告一罪云云，容有誤會，併此敘明。另被
    告所犯對於14歲以上未滿16歲之女子為猥褻罪，雖係對於未
    滿18歲之少年故意犯罪，然因刑法第227 條第4 項之規定，
    已將「對於14歲以上未滿16歲之男女」列為犯罪構成要件，
    係以被害人年齡所設特別規定，自無庸再依兒童及少年福利
    法第70條第1 項規定加重其刑，附此敘明。
四、爰審酌被告並無前案紀錄，素行良好，此有臺灣高等法院被
    告前案紀錄表1 份在卷可稽，其與被害人Ａ女係師生關係，
    竟因一時衝動，而漠視被害人Ａ女為14歲以上未滿16歲之未
    成年人，身心狀況並未臻成熟，竟利用為Ａ女課後輔導之機
    會對之為猥褻行為，對Ａ女之身心健康及人格發展均有不良
    影響，所為已違反師道，本應嚴加非難，然兼衡被告為上開
    犯行時所用之手段，非屬極為惡劣，且被告於本院審理程序
    時已坦認犯行，深表悔意；另已與被害人Ａ女之法定代理人
    即告訴人Ａ女之父達成和解，此有本院100 年9 月23日調解
    筆錄1 份附卷可稽（見本院卷第20頁），暨衡量被告之智識
    程度等一切情狀，就上開犯行，量處如主文所示之刑，以示
    儆懲。
五、另查，被告未曾因故意犯罪受有期徒刑以上刑之宣告，有前
    述被告前案紀錄表1 份附卷可考，其僅因一時失慮致觸犯刑
    典，且被告最終已坦承犯行，確有悔意，經此次偵、審程序
    及科刑之教訓後，應能知所警惕，而無再犯之虞，其所受本
    案刑之宣告，以暫不執行為適當，爰併依刑法第74條第1 項
    第1 款規定予以宣告緩刑3 年，以勵自新。又被告所犯係刑
    法第91條之1 所列之罪，故應依刑法第93條第1 項第1 款規
    定，宣告於緩刑期間應付保護管束。
據上論斷，應依刑事訴訟法第273 條之1 第1 項、第299 條第1
項前段，刑法第227 條第4 項、第41條第1 項前段、第8 項、第
74條第1 項第1 款、第93條第1 項第1 款，判決如主文。
本案經檢察官周芳怡到庭執行職務。
中    華    民    國   100    年    9     月    30    日
                刑事第十二庭   法  官  曹惠玲

上列正本證明與原本無異。
如不服本判決，應於判決送達後10日內敘明上訴理由，向本院提
出上訴狀 (應附繕本) ，上訴於臺灣高等法院。其未敘述上訴理
由者，應於上訴期間屆滿後20日內向本院補提理由書「切勿逕送
上級法院」。
                                書記官  蕭佩宜
中    華    民    國   100    年    9     月    30    日
附錄本案論罪科刑法條全文：
中華民國刑法第227條
對於未滿14歲之男女為性交者，處3 年以上10年以下有期徒刑。
對於未滿14歲之男女為猥褻之行為者，處6 月以上5 年以下有期
徒刑。
對於14歲以上未滿16歲之男女為性交者，處7 年以下有期徒刑。
對於14歲以上未滿16歲之男女為猥褻之行為者，處3 年以下有期
徒刑。
第 1 項、第 3 項之未遂犯罰之。